臺灣高等法院刑事判決
111年度上易字第514號
上  訴  人  
即  被  告  鄭俊庭



上列上訴人因賭博案件，不服臺灣臺北地方法院110年度審易字
第1770號，中華民國110年12月30日第一審判決（起訴案號：臺
灣臺北地方檢察署110年度偵字第17814號），提起上訴，本院判
決如下：
    主  文
原判決關於刑及沒收部分撤銷。                    
乙○○共同犯意圖營利聚眾賭博罪，處有期徒刑陸月，如易科罰金
，以新臺幣壹仟元折算壹日。自動繳交之犯罪所得新臺幣貳拾貳
萬元沒收。
    事實及理由
一、審理範圍：
㈠、按上訴得明示僅就判決之刑、沒收或保安處分一部為之，刑
    事訴訟法第348條第3項定有明文。
㈡、查上訴人即被告乙○○於「刑事上訴理由狀」、「聲請狀」分
    別記載「原審量處有期徒刑7月，且緩刑所附之條件，亦不
    符比例原則，原審量刑過重」、「被告原主動繳回犯罪所得
    ，請求從輕量刑」（見本院卷第17至18、75頁），復於本院
    民國111年7月12日審理時陳稱：「原審判太重，且我在高院
    審理期間繳回犯罪所得新臺幣（下同）22萬元，我就量刑及
    沒收部分提起上訴」等語（見本院卷第86頁），業已明示僅
    就原判決之刑部分提起上訴，是依刑事訴訟法第348條第3項
    規定，本院審理範圍僅限於原判決所處之刑及沒收部分，不
    及於原判決所認定之犯罪事實、所犯法條（論罪）等其他部
    分，故此部分之認定，均引用第一審判決書所記載之事實、
    證據及理由（如附件）。
二、撤銷原判決科刑及沒收部分之理由
㈠、原審以被告犯行事證明確，予以論罪科刑，固非無見。惟查
    ：
　⒈被告於本院審理期間，業已主動繳回犯罪所得22萬元，業據
    被告供承在卷（見本院卷第86頁），並有本院收據在卷足佐
    ，原審未及審酌此項犯後態度之量刑因子所為量刑，容有未
    洽。
　⒉原判決理由欄業已詳敘認定被告犯罪所得22萬元，並予以宣
    告沒收之理由，惟主文欄關於犯罪所得之數額漏未記載，已
    有不當。且被告已於本院審理時，繳回犯罪所得，已如前述
    ，則前述犯罪所得即無全部或一部不能沒收或不宜執行沒收
    而須追徵其價額之必要，原審未及審酌及此，主文宣告，亦
    有未洽。　
㈡、被告提起上訴，請求改判較輕之刑及已經自動繳交犯罪所得
    部分，為有理由，自應由本院就原判決科刑及沒收部分撤銷
    改判。
三、科刑理由說明及不予宣告緩刑之理由　
㈠、爰以行為人之責任為基礎，審酌被告不思以正常管道獲取財
    富，為牟取不法利益，而與真實身分不詳之成年人「大衛」
    合作，擔任「金合發娛樂城」簽賭網站經銷商負責人，且承
    租豪宅作為機房基地據點，並聘僱眾多員工經營維護上述簽
    賭網站，聚集不特定人從事賭事財物行為，助長社會僥倖心
    理，危害社會善良風氣，所為實不足取，本不宜寬貸，惟考
    量犯後坦承犯罪，並主動繳回犯罪所得，犯後態度良好，其
    經營上開簽賭網站賭博場所之時間、犯罪規模，兼衡其自述
    現就讀中國文化大學進修商學院之智識程度、無兼職，暨其
    犯罪動機、目的、手段等一切情狀，量處如主文第2項所示
    之刑。又本案被告所為，助長社會僥倖心理，因認應予被告
    適當制裁，且本院撤銷改判已處較低之刑度，本件宣告刑並
    無以暫不執行為適當之情形，爰不予以緩刑之宣告，附此敘
    明。
㈡、按犯罪所得屬於犯罪行為人者，沒收之，於全部或一部不能
    沒收或不宜執行沒收時，追徵其價額，刑法第38條之1第1項
    前段、第3項定有明文。本件被告就其擔任簽賭網站代理商
    期間，共獲利約22萬元，業據被告供陳在卷（見偵卷第17、
    286頁，原審卷第132頁），足認被告實際取得之犯罪所得為
    22萬元無訛。惟查，被告於本院審理期間，業主動繳回犯罪
    所得22萬元，已如前述，則前述犯罪所得既已自動繳交扣案
    ，爰依刑法第38條之1第1項前段規定，宣告沒收。　　
據上論斷，應依刑事訴訟法第369條第1項前段、第364條、第299
條第1項前段，判決如主文。
本案經檢察官郭盈君提起公訴，檢察官羅建勛到庭執行職務。
中　　華　　民　　國　　111 　年　　7 　　月　　26　　日
                  刑事第十九庭  審判長法　官  曾淑華
                                      法　官  許文章
                                      法　官  李殷君
以上正本證明與原本無異。
不得上訴。
                                      書記官  周彧亘
中　　華　　民　　國　　111 　年　　7 　　月　　26　　日
附件：原審判決
臺灣臺北地方法院刑事判決
110年度審易字第1770號
公　訴　人　臺灣臺北地方檢察署
被　　　告　乙○○　
　　　　　　　　　　
　　　　　　　　　　
　　　　　　　　　　
選任辯護人  楊偉毓律師
上列被告因賭博案件，經檢察官提起公訴（110年度偵字第17814
號），本院判決如下：
    主    文
乙○○犯意圖營利聚眾賭博罪，處有期徒刑柒月。緩刑肆年，並應
於本判決確定後參年內，向公庫支付新臺幣玖拾萬元，及向檢察
官指定之政府機關、政府機構、行政法人、社區或其他符合公益
目的之機構或團體提供肆拾小時之義務勞務。
扣案如附表二編號一至十五所示之物均沒收之。 
未扣案犯罪所得均沒收之，於全部或一部不能沒收或不宜執行沒
收時，追徵其價額。
    犯罪事實
一、乙○○與真實姓名年籍不詳綽號「大衛」之成年男子等（無證
    據證明有未滿18歲之人），共同意圖營利而基於聚眾賭博、
    供給賭博場所之犯意聯絡，自民國110年1月9日前某日起，
    由鄭俊廷向「大衛」取得線上簽賭網站「金合發娛樂城」（
    jf68.net）之管理權限，並承租臺北市○○區○○路0段000號2
    樓作為賭博網站營業機房，進而招募郭樂芸、簡允嫣、陳冠
    妘、陳熙艾、孫嘉甫、蘇柏宇、詹詠翔等7人（該7人由本院
    另行審結）負責推廣及擔任該賭博網站之客服人員，郭樂芸
    、簡允嫣、陳冠妘、陳熙艾、孫嘉甫、蘇柏宇、詹詠翔等7
    人遂利用電腦設備連結網際網路，透過社群網站FACEBOOK（
    即臉書）、通訊軟體LINE刊登廣告，並與不特定人聊天取得
    信任，散布上開賭博網站連結訊息吸引不特定人註冊「金合
    發娛樂城」網站會員，會員取得帳號密碼後，可以超商代碼
    繳費或轉帳至指定之金融帳戶進行儲值，以新臺幣（下同）
    1元兌換點數1點之方式取得遊戲點數，即可進入上開賭博網
    站下注簽賭，賭博方式係以「體育賽事（主要為NBA及MLB）
    」、「百家樂」等作為簽注之標的，以點數下注簽賭，並以
    所押注之賭局規則論輸贏，賭客下注押中者可依上開賭博網
    站網站所設定之賠率計算贏得之金錢，下注未押中者賭金則
    悉歸上開賭博網站所有，以此方式供給賭博網站場所與不特
    定賭客賭博財物而牟利。嗣因甲○○於網路上認識使用通訊軟
    體LINE暱稱「米奇VITA」之簡允嫣，經簡允嫣招攬而於附表
    一所示時間，以超商代碼繳費或轉帳至指定金融帳戶等方式
    ，在「金合發娛樂城」網站儲值如附表一所示合計10萬元進
    行博奕遊戲，後因故未能將儲值點數換回現金，乃報警尋求
    協助，復經警於110年5月14日下午5時30分許，持搜索票在
    上址營業機房執行搜索，並扣得如附表三所示之物，始悉上
    情。
二、案經甲○○告訴暨臺北市政府警察局大安分局報請臺灣臺北地
    方檢察署檢察官偵查起訴。
    理    由
壹、程序方面：
　　本件認定事實所引用之卷證資料（包含人證、書證、物證，
    詳下述及者），並無證據證明係公務員違背法定程序所取得
    ，與本案亦有自然之關連性，公訴人、被告、辯護人迄至本
    案言詞辯論終結，均不爭執該等卷證之證據能力，亦未提出
    關於證據能力之聲明異議（見本院審易卷第130頁），本院
    認引為證據為適當，是依刑事訴訟法第159條之5等規定，下
    述認定事實所引用之證據方法均有證據能力。
貳、實體方面：
一、認定犯罪事實所憑之證據及理由：
　　上揭犯罪事實，業據被告乙○○於警詢、偵查中供述綦詳（見
    詳偵卷第15至21、285至286頁），復於本院審理時坦承不諱
    （見本院審易卷第129頁），且經共犯即其所聘僱之員工郭
    樂芸、簡允嫣、陳冠妘、陳熙艾、孫嘉甫、蘇柏宇、詹詠翔
    等7人於警詢、偵查中供述及本院審理時證述明確（見偵卷
    第23至28、29至36、37至42、43至48、49至60、61至68、75
    至82、289至292頁；本院審易卷第117至121頁），並有如附
    表一所示OK便利商店之代收款專用繳款證明（顧客聯）、全家便
    利商店之代收款繳款證明（顧客聯）、台新銀行之自動櫃員機
    交易明細、臺北市政府警察局大安分局搜索扣押筆錄、扣押物品
    目錄表、機房現場圖、現場勘查照片22張、金合發娛樂城招
    攬會員、投注的ig、限時動態、聊天室擷圖、大安分局110
    年5月22日偵查報告，通聯調閱查詢單、大安偵查隊110年7
    月13日職務報告（偵卷第95至111、119至123、129、145至1
    47、187至213頁、本院聲搜卷第9至40、131至154頁）等件
    存卷可考，另亦有被告本案簽賭網站機房現場遭查獲如附表
    二各編號所示之物扣案。是被告乙○○前揭任意性自白核與事
    實相符，堪以採信。本案事證明確，被告犯行洵堪認定，應
    予依法論科。
二、論罪：
  ㈠核被告乙○○所為，係犯刑法第268條前段之意圖營利供給賭博
    場所罪及同條後段之意圖營利聚眾賭博罪。
  ㈡查被告與真實身分不詳、自稱「大衛」者暨其所聘僱員工即
    共同被告郭樂芸、簡允嫣、陳冠妘、陳熙艾、孫嘉甫、蘇柏
    宇、詹詠翔等成年人間，就本案經營「金合發娛樂城」簽賭
    網站之犯行，有犯意聯絡及行為分擔，應論以共同正犯。
  ㈢被告於110年1月9日前某日起至110年5月14日為警查獲止期間
    ，持續供給賭博場所、聚眾賭博，應係基於單一犯罪決意，
    於密切接近之時間且同地實施，侵害同一法益，各行為獨立
    性極為薄弱，難以強行分開，在刑法評價上屬接續犯，應論
    以一罪。
  ㈣被告以一行為觸犯上開二項罪名，為想像競合犯，應依刑法
    第55條規定，從一重論以情節較重之意圖營利聚眾賭博罪。
三、科刑：　　　　
　　爰審酌被告乙○○正值青壯，未思以正當管道獲取財富，竟為
    牟取不法利益，而與真實身分不詳之成年人「大衛」合作，
    擔任「金合發娛樂城」簽賭網站經銷商負責人，且承租豪宅
    作為其機房基地據點，並聘僱眾多員工經營維護「金合發娛
    樂城」簽賭網站，聚集他人從事賭博財物行為，助長社會僥
    倖心理，危害社會善良風氣，實非可取；然觀被告犯後坦承
    犯行，態度尚可，酌以其本案經營上開「金合發娛樂城」簽
    賭網站賭博場所之時間長短、犯罪規模，兼衡其自述現在中
    國文化大學進修商學院之智識程度、無兼職之生活經濟狀況
    ，暨犯罪動機、目的、手段等一切情狀，量處如主文所示之
    刑，以示懲儆。
四、附條件緩刑：
  ㈠查被告前未曾因故意犯罪受有期徒刑以上刑之宣告（見卷附
    臺灣高等法院被告前案紀錄表），於本案終能坦承犯行，本
    院認其經此科刑之教訓，當知所警惕，信無再犯之虞，所宣
    告之刑以暫不執行為適當；又參以被告本案犯罪規模【亦即
    ，於本案事發之110年1月至5月期間，由被告承租豪宅作為
    機房基地之每月租金4萬元，所聘僱旗下員工每個月至少有4
    至5名（每人月薪約至少3萬元，尚未加計獎金紅利），與其
    自述自身獲利共約22萬元，已可推知被告僅於該5個月期間
    ，總開銷就已高達約百萬元以上，顯見其規模非微】，故為
    確實督促被告保持善良品行及正確觀念，認有課予一定負擔
    之必要，爰依刑法第74條第1項第1款、同條第2項第4款、第
    5款規定，宣告緩刑4年，且應於本判決確定後3年內，向公
    庫支付如主文所示之金額，及向檢察官指定之政府機關、政
    府機構、行政法人、社區或其他符合公益目的之機構或團體
    ，提供40小時之義務勞務，並依同法第93條第1項第2款之規
    定同時諭知被告於緩刑期間付保護管束，以收矯正被告及社
    會防衛之效。
　㈡另依刑法第75條之1第1項第4款規定，受緩刑之宣告而違反上
    開本院所定負擔情節重大，足認原宣告之緩刑難收其預期效
    果，而有執行刑罰之必要者，得撤銷其宣告，附此敘明。
參、沒收部分：
　㈠扣案如附表二編號1至15所示之物，為被告乙○○所有供本案犯
    罪所用之物，業據被告乙○○於本院警詢及審理中供承無訛，
    及共犯郭樂芸、簡允嫣、陳冠妘、陳熙艾、孫嘉甫、蘇柏宇
    、詹詠翔等7人於本院審理時證述明確在卷（見偵卷第17頁
    ；本院審易卷第113至121、132頁），爰均依刑法第38條第2
    項前段規定諭知沒收之。
　㈡按犯罪所得，屬於犯罪行為人者，沒收之。前二項之沒收，
    於全部或一部不能沒收或不宜執行沒收時，追徵其價額；犯
    罪所得，包括違法行為所得、其變得之物或財產上利益及其
    孳息。刑法第38條之1第1項前段、第3項分別定有明文。經
    查，被告乙○○就其擔任簽賭網站代理商期間，共獲利約22萬
    元，業據其供陳在卷（見偵卷第17、286頁；本院卷第132頁
    ），足認被告實際取得之犯罪所得為22萬元，雖未扣案，仍
    應依刑法第38條之1第1項前段規定宣告沒收之，且依同條第
    3項規定諭知於全部或一部不能沒收或不宜執行沒收時，追
    徵其價額。　
據上論斷，應依刑事訴訟法第299條第1項前段，刑法第28條、第
268條前段、後段、第55條、第74條第1項第1款、第2項第4款、
第5款、第93條第1項第2款、第38條第2項前段、第38條之1第1項
前段、第3項，刑法施行法第1條之1第1項，判決如主文。
本案經檢察官郭盈君偵查起訴，檢察官黃思源到庭執行職務。
中　　華　　民　　國　　110 　年　　12　　月　　30　　日
　　　　　　　　　刑事第二十一庭法　官　歐陽儀
上正本證明與原本無異。 
如不服本判決應於收受送達後20日內向本院提出上訴書狀，並應
敘述具體理由；其未敘述上訴理由者，應於上訴期間屆滿後20日
內向本院補提理由書（均須按他造當事人之人數附繕本）「切勿
逕送上級法院」。告訴人或被害人如對於本判決不服者，應具備
理由請求檢察官上訴，其上訴期間之計算係以檢察官收受判決正
本之日期為準。 因疫情而遲誤不變期間，得向法院聲請回復原
狀。
                                書記官  程于恬
中　　華　　民　　國　　110 　年　　12　　月　　30　　日
附表一：
編號 時間 地點 繳款方式 金額 1 110年1月9日上午2時5分許 全家便利商店大洋店 超商代碼繳費 1萬5,000元 2 110年1月9日上午2時40分許 OK便利商店龍井自強店 超商代碼繳費 2萬元 2萬元 3 110年1月9日上午2時54分許 全家便利商店大肚大洋店 自動櫃員機轉帳至第一銀行帳號000-0000000000000000號帳戶 5,000元 4 110年1月9日上午6時46分許 OK便利商店龍井自強店 超商代碼繳費 2萬元 5 110年1月9日下午1時4分許 全家便利商店大肚大洋店 自動櫃員機轉帳第一銀行帳號000-0000000000000000號帳戶 1萬5,000元 6 110年1月10日上午3時11分許 全家便利商店大肚大洋店 超商代碼繳費 5,000元 合計    10萬元 

附表二：
編號 物品名稱 數量或金額 證據頁碼 1 電腦（含電腦主機壹組、螢幕貳組、鍵盤壹組、滑鼠壹組） 玖組 本院聲搜卷第109、111、115頁、偵卷第105至107、111、399至403、419至445頁 2 電腦（含電腦主機壹組、螢幕壹組、鍵盤壹組） 壹組  3 電腦（含電腦主機壹組、螢幕貳組） 壹組  4 電腦（含電腦主機壹組、螢幕貳組、鍵盤壹組） 壹組  5 電源開關 伍個  6 網路線 壹捆  7 網路分享器 壹組  8 打卡機 壹台  9 摸彩袋（含數摸彩紙） 壹袋  10 摸彩箱（含數摸彩紙） 壹箱  11 公司日常支出筆記本 壹本  12 粉絲統計筆記本 壹本  13 輪值白板圖幀 壹張  14 監視器（含螢幕及鏡頭各壹組） 壹組  15 現金 貳萬陸佰元  

附錄本案論罪科刑法條全文：
中華民國刑法第268條（圖利供給賭場或聚眾賭博罪）：
意圖營利，供給賭博場所或聚眾賭博者，處三年以下有期徒刑，
得併科九萬元以下罰金。